【裁判字號】    95,交聲,122
【裁判日期】    950925
【裁判案由】    違反道路交通管理處罰條例聲明異議
【裁判全文】
臺灣花蓮地方法院交通事件裁定         95年度交聲字第122號
原處分機關  交通部公路總局臺北區監理所花蓮監理站
異  議  人  乙○○
即受處分人
上列異議人因違反道路交通管理處罰條例案件，對於交通部公路
總局臺北區監理所花蓮監理站95年8月31日所為之處分（原處分
案號：花監違字第裁44-P00000000號），聲明異議，本院裁定如
下：
    主  文
原處分撤銷。
乙○○不罰。
    理  由
一、本件原處分以異議人即受處分人乙○○於民國93年8月18 日
    17時48分許，在花蓮縣吉安鄉○里○○街與東海10街之交岔路
    口違規闖越紅燈，違反道路交通管理處罰條例第53條規定，
    乃裁處罰鍰新臺幣（下同）5400元。異議人對此聲明異議，
    其異議意旨略以：伊當時駕車沿花蓮縣吉安鄉○里○○街行至
    東海10街交岔路口之時，看到交通號誌係綠燈，才右轉進入
    東海11街，並未有闖紅燈之情事，而警方係駕車在東海11街
    之對向車道上等候紅燈，並未能看清楚伊行車動態及交通號
    誌等語。
二、按交通法庭認為聲明異議有理由，或聲明異議雖無理由而原
    處分不當或違法者，應以裁定將原處分經聲明異議部分撤銷
    ，並自為裁定，道路交通案件處理辦法第20條定有明文。
三、經查：本件異議人乙○○所辯其係綠燈右轉，並未違規闖紅
    燈之事實，除業據其於聲明異議狀及本院訊問時一致指述明
    確之外，且於證人即警員甲○○到庭作證之時，亦始終堅稱
    ：伊係綠燈右轉，警方以為伊係沿東海10街闖越東里11街之
    紅燈，才將伊攔下等語，不僅先後所述一貫，彼此相符，且
    未有何違背常理之處，已難逕予否定其真實性；又異議人於
    遭警方攔下開立舉發違反道路交通管理事件通知單（下簡稱
    舉發通知單）之時，曾當場向警方表示並未闖紅燈一節，除
    業據證人甲○○到庭證述屬實之外，並有其上左上角註記「
    當事人拒簽舉發單」、「當事人辯稱沒有闖紅燈」等字樣之
    舉發通知單影本1張附卷可稽，足見異議人對於警方開立本
    件舉發通知單之行為，於事發當時已立即表明反對之意思，
    從未默認有何違規闖紅燈之情事；再者，證人甲○○雖到庭
    證稱：異議人當時係紅燈右轉而被攔下等語，惟依其所證述
    警方設置攔檢點之位置，係在東海11街面對東里11街之位置
    （即異議人右轉進入東海11街行進時之對向車道），核與警
    方取締違規紅燈右轉時，一般係設置攔檢點於東海10街車道
    旁之情形有所不符，是否可信，已非無疑，且證人甲○○於
    舉發通知單上並未特別註記異議人係紅燈右轉之違規行為，
    亦無從認定本件異議人確係因紅燈右轉之違規行為而遭警方
    取締；況且，證人甲○○於本院作證時自承：伊舉發交通違
    規可計入績效等語，是證人甲○○亦不無為爭取舉發交通違
    規績效而有放寬取締標準之可能，其所為之證詞，實難以盡
    信。綜上所述，異議人上開所辯尚非無據，堪值採信，是其
    並無本件違規闖紅燈之事實自明。原處分機關就此未予詳查
    ，逕依花蓮縣警察局吉安分局舉發，而依道路交通管理處罰
    條例第53條之規定裁處異議人5400元之罰鍰，自有不當，則
    揆諸前開說明，異議人聲明異議為有理由，應由本院將原處
    分撤銷，並諭知異議人不罰。
據上論斷，應依道路交通案件處理辦法第20條，裁定如主文。
中    華    民    國    95    年    9     月    25    日
                          臺灣花蓮地方法院交通法庭
                                    法  官  楊仲農
上列正本證明與原本無異。
如對本裁定不服，應於送達後5日內，向本院提出抗告狀（應抄
附繕本）
                                    書記官
中    華    民    國    95    年    9     月    26    日


司法院資訊處製作；財團法人民間司法改革基金會備份。
